【裁判字號】    90,小上,113
【裁判日期】    901226
【裁判案由】    返還定金
【裁判全文】
臺灣臺北地方法院民事裁定  九十年小上字第一一三號
    上  訴  人  甲○○
    被上訴人    築巢房屋有限公司
    法定代理人  李勇佑
右當事人間返還定金事件，上訴人對於民國九十年七月十六日本院台北簡易庭九十年
度北小字第六三三號第一審判決提起上訴，本院裁定如左：
    主      文
上訴駁回。
第二審訴訟費用新台幣陸佰拾玖元由上訴人負擔。
    理      由
一、按關於請求給付金錢或其他代替物或有價證券之訴訟，其標的金額或價額在新台
    幣十萬元以下者，適用小額程序。對於小額訴訟之第一審裁判，得上訴或抗告於
    管轄之地方法院，其審判以合議行之。對於前項第一審裁判之上訴或抗告，非以
    其違背法令為理由，不得為之。對於小額訴訟判決提出上訴，上訴狀應記載上訴
    理由，表明下列各款事項：一、原判決所違背之法令及其具體內容。二、依訴訟
    資料可認為原判決有違背法令之具體事實。上訴狀內未表明上訴理由者，上訴人
    應於提起上訴狀後二十日內，提出理由書於原第二審法院，未提出者，毋庸命其
    補正，原第二審法院以裁定駁回之，民事訴訟法第四百三十六條之八第一項、第
    四百三十六條之二十四、第四百三十六條之二十五、第四百七十一條、第四百三
    十六條之三十二定有明文。而所謂判決違背法令，上訴人以原判決有不適用法規
    或適用不當為上訴理由時，其上訴狀或理由書應有具體之指摘，並揭示該法規之
    條項或其內容，若係成文法以外之法則，應揭示該法則之旨趣，倘為司法院解釋
    或最高法院之判例，則應揭示該判解之字號或其內容，如依民事訴訟法第四百六
    十九條所列各款事由提起上訴者，其上訴狀或理由書應揭示合於該條款之事實，
    最高法院六十七年台上字第二八七六號判例、七十年台上字第二０二七號判例、
    七十一年台上字第三一四號判例可資參考。是當事人於小額訴訟程序提起上訴，
    如依民事訴訟法第四百六十八條規定，以第一審判決有不適用法規或適用法規不
    當為理由時，其上訴狀或理由書應有具體之指摘，並揭示該法規之條項或其內容
    。若係成文法以外之法則，應揭示該法則之旨趣。倘為司法院解釋、或最高法院
    之判例，則應揭示該判解之字號或其內容。如以民事訴訟法第四百六十九條所列
    各款情形為理由時，其上訴狀或理由書，應揭示合於該條款之事實。上訴狀或理
    由書如未依此項方法表明者，即難認為已對第一審判決之違背法令有具體之指摘
    ，其上訴自難認為合法。
二、經查，本件原審訴訟標的金額為新台幣十萬元，依民事訴訟法第四百三十六條之
    八第一項，訴訟標的金額未逾十萬元者，應適用小額訴訟程序；又依民事訴訟法
    第四百三十六條之二十四第二項規定，適用小額訴訟程序者，其上訴非以判決違
    背法令為理由，不得為之，均已如前述。本件上訴人對於第一審判決提起上訴，
    雖主張：(一)兩造間事實上並未達成和解；(二)訂金收據因內容有異議早已退回被上
    訴人；及(三)證人並未確定兩造達成和解等語，惟並未指明係違反何法令及可認為
    原判決有違背法令之具體事實，且自民國九十年八月八日提起上訴至今亦迄未補
    正。則揆諸前揭法條、說明，上訴人提起本件上訴自不合法，不應准許，應予駁
    回。
三、訴訟費用之負擔：本件訴訟費用應由上訴人負擔，茲確定如主文第二項所示，並
    計算詳如附表。
四、據上論結，本件上訴為不合法，依民事訴訟法第四百三十六條之三十二第二項、
    第一項、第四百四十四條第一項前段、第四百三十六條之十九第一項、第九十五
    條、第七十八條，裁定如主文。
中      華      民      國    九十    年     十二     月    二十六    日
                                          民事第三庭審判長法官  楊絮雲
                                                          法官  李維心
                                                          法官  林鴻達
~F0
~T40
附表
項目                  金額（新台幣）                 備註
第二審裁判費用       伍佰柒拾壹元                  由上訴人繳納。
第二審送達費用       陸拾捌元                      由上訴人繳納。
合計                 陸佰拾玖元
右正本證明與原本無異
本件不得抗告
中      華      民      國    九十    年     十二     月    二十六    日
                                                      書記官  林秀娥


司法院資訊處製作；財團法人民間司法改革基金會備份。
